---
title: "Coba coba"
author: "idiot kelas kakap no counter"
date: "2025-05-20"
output: html_document
---

```{r setup, include=FALSE}
knitr::opts_chunk$set(echo = TRUE)
library(ggplot2)
library(plotly)
library(readr)
```

## R Markdown
```{r, echo= FALSE}
data <- read_csv("Dataset data mining - Sheet1.csv")
colnames(data)

```
```{r, echo = FALSE}
View(data)

```


```{r ,echo=FALSE}


p <- ggplot(data, aes(x = `Persentase penduduk miskin`, y = `Persentase pengangguran`, 
                      label = Nama_kota)) +
  geom_point(color = "blue", size = 3, alpha = 0.7) +
  geom_smooth(method = "lm", color = "black", se = FALSE) +
  labs(title = "Scatter Plot: Kemiskinan vs Pengangguran",
       x = "Persentase Penduduk Miskin (%)",
       y = "Persentase Pengangguran (%)") +
  theme_minimal()

# Konversi ke plotly
ggplotly(p)

```

Hasil visualisasi di atas menunjukan kalau persentase pengangguran memiliki pengaruh yang kecil terhadap persentase kemiskinan. Hal ini cukup menarik, mengingat 
dengan banyaknya pengangguran, bagaimana orang pengangguran tersebut bisa mendapatkan uang untuk memenuhi hidup mereka, dan bagaimana mereka yang memiliki pengangguran yang tinggi tapi masih memiliki kemiskinan yang cukup tinggi.


```{r, echo = TRUE}




```



```{r}



```



## Including Plots



```{r , echo=FALSE}





```

```{r}
data_clean <- data %>%
  select(provinsi, Nama_kota,
         `Persentase penduduk miskin`,
         `Rata-rata Pengeluaran per Kapita Sebulan  - Makanan`,
         `Rata-rata Pengeluaran per Kapita sebulan - Bukan Makanan`) %>%
  filter(
    !is.na(`Persentase penduduk miskin`),
    !is.na(`Rata-rata Pengeluaran per Kapita Sebulan  - Makanan`),
    !is.na(`Rata-rata Pengeluaran per Kapita sebulan - Bukan Makanan`)
  )

# Rename kolom untuk kemudahan
colnames(data_clean) <- c("Provinsi", "Kota", "Kemiskinan", "Pengeluaran_Makanan", "Pengeluaran_Bukan_Makanan")

# ===== SCATTERPLOT 1: Pengeluaran Bukan Makanan vs Kemiskinan =====
plot1 <- ggplot(data_clean, aes(x = Pengeluaran_Bukan_Makanan, y = Kemiskinan)) +
  geom_point(aes(text = paste("Kota:", Kota, "<br>Provinsi:", Provinsi)),
             color = "blue", size = 3, alpha = 0.7) +
  geom_smooth(method = "lm", color = "black", se = TRUE) +
  labs(title = "Pengeluaran Bukan Makanan vs Persentase Kemiskinan",
       x = "Pengeluaran Bukan Makanan (Rp)",
       y = "Persentase Penduduk Miskin (%)") +
  theme_minimal()


interactive_plot1 <- ggplotly(plot1, tooltip = "text")

# ===== SCATTERPLOT 2: Pengeluaran Makanan vs Kemiskinan =====
plot2 <- ggplot(data_clean, aes(x = Pengeluaran_Makanan, y = Kemiskinan)) +
  geom_point(aes(text = paste("Kota:", Kota, "<br>Provinsi:", Provinsi)),
             color = "darkorange", size = 3, alpha = 0.7) +
  geom_smooth(method = "lm", color = "black", se = TRUE) +
  labs(title = "Pengeluaran Makanan vs Persentase Kemiskinan",
       x = "Pengeluaran Makanan (Rp)",
       y = "Persentase Penduduk Miskin (%)") +
  theme_minimal()
interactive_plot2 <- ggplotly(plot2, tooltip = "text")
# Tampilkan hasil
interactive_plot1
interactive_plot2



```



```{r,echo = FALSE}
r2lm <- ggplot(data, aes(x = `rata-rata lama sekolah`, y = `Persentase penduduk miskin`))+
  geom_point(color = "blue", size = 3, alpha = 0.7)+
  geom_smooth(method = "lm", color = "black", se = TRUE)+
  labs(title = "Rata-rata lama sekolah vs Persentase penduduk miskin",
       x = "Rata-rata lama sekolah",
       y = "Persentase penduduk miskin")+
  theme_minimal()

ggplotly(r2lm)



```

```{r,echo = FALSE}
r2lm <- ggplot(data, aes(x = `IPM`, y = `Persentase penduduk miskin`))+
  geom_point(color = "blue", size = 3, alpha = 0.7)+
  geom_smooth(method = "lm", color = "black", se = TRUE)+
  labs(title = "IPM vs Persentase penduduk miskin",
       x = "IPM",
       y = "Persentase penduduk miskin")+
  theme_minimal()

ggplotly(r2lm)


```


```{r}

# Bersihkan dan konversi kolom pengeluaran menjadi numerik
data$Pengeluaran_Makanan <- as.numeric(gsub("[^0-9]", "", data$Rata.rata.Pengeluaran.per.Kapita.Sebulan....Makanan))
data$Pengeluaran_NonMakanan <- as.numeric(gsub("[^0-9]", "", data$Rata.rata.Pengeluaran.per.Kapita.sebulan...Bukan.Makanan))
data$Persentase_penduduk_miskin <- as.numeric(data$Persentase.penduduk.miskin)

# Top 5 pengeluaran makanan tertinggi
top_makanan <- data %>%
  select(Nama_kota, Pengeluaran_Makanan) %>%
  arrange(desc(Pengeluaran_Makanan)) %>%
  slice(1:5)

# Top 5 pengeluaran non-makanan tertinggi
top_nonmakanan <- data %>%
  select(Nama_kota, Pengeluaran_NonMakanan) %>%
  arrange(desc(Pengeluaran_NonMakanan)) %>%
  slice(1:5)

# Cetak hasil
print("Top 5 Pengeluaran Makanan:")
print(top_makanan)

print("Top 5 Pengeluaran Non-Makanan:")
print(top_nonmakanan)

# Visualisasi persentase kemiskinan
data$Persentase_penduduk_miskin <- as.numeric(data$Persentase.penduduk.miskin)

# Buat bar chart dengan ggplot dan ubah ke plotly
plot <- ggplot(data, aes(x = reorder(Nama_kota, -Persentase_penduduk_miskin), 
                         y = Persentase_penduduk_miskin,
                         fill = provinsi)) +
  geom_bar(stat = "identity") +
  labs(title = "Persentase Penduduk Miskin per Kota",
       x = "Kota",
       y = "Persentase (%)") +
  theme(axis.text.x = element_text(angle = 90, hjust = 1))

ggplotly(plot)


```

```{r}
# Konversi kolom ke numerik
data$Pengeluaran_Makanan <- as.numeric(gsub("[^0-9]", "", data$Rata.rata.Pengeluaran.per.Kapita.Sebulan....Makanan))
data$Persentase_penduduk_miskin <- as.numeric(data$Persentase.penduduk.miskin)

# Ambil 5 kota dengan pengeluaran makanan tertinggi
top5 <- data %>%
  arrange(desc(Pengeluaran_Makanan)) %>%
  slice(1:5)

# Normalisasi kemiskinan ke skala pengeluaran
max_pengeluaran <- max(top5$Pengeluaran_Makanan, na.rm = TRUE)
top5$Kemiskinan_Skala <- top5$Persentase_penduduk_miskin / 100 * max_pengeluaran

# Plot gabungan bar dan garis
p <- ggplot(top5, aes(x = reorder(Nama_kota, Pengeluaran_Makanan))) +
  geom_bar(aes(y = Pengeluaran_Makanan, fill = "Pengeluaran Makanan"), stat = "identity") +
  geom_line(aes(y = Kemiskinan_Skala, group = 1, color = "Persentase Kemiskinan"), size = 1.2) +
  
  scale_fill_manual(values = c("Pengeluaran Makanan" = "#1f77b4")) +
  scale_color_manual(values = c("Persentase Kemiskinan" = "#ff7f0e")) +
  labs(title = "Top 5 Kota: Pengeluaran Makanan dan Persentase Kemiskinan",
       x = "Kota/Kabupaten",
       fill = "", color = "") +
  theme_minimal() +
  theme(axis.text.x = element_text(angle = 45, hjust = 1),
        legend.position = "bottom")

# Interaktif dengan plotly
ggplotly(p)

```
```{r}

data2 <- read.csv("distribusi pekerja di jaksel.csv")

```

```{r}




names(data2)


dp <- ggplot(data2, aes(x = reorder(distribusi.pekerja, persentase), y = persentase, fill = distribusi.pekerja)) +
  geom_bar(stat = "identity") +
  coord_flip() +
  labs(title = "Distribusi Pekerja di Jakarta Selatan",
       x = "distribusi",
       y = "persentase") +
  theme_minimal()+
  theme(legend.position = "none")


ggplotly(dp)
  

```
```{r}

data3 <- read.csv("pangandanandistirbusi pekerja.csv")

names(data3)

```

```{r}






dp <- ggplot(data3, aes(x = reorder(jenis.pekerjaan, persentase), y = persentase, fill = jenis.pekerjaan)) +
  geom_bar(stat = "identity") +
  coord_flip() +
  labs(title = "Distribusi Pekerja di Kabupaten Pangadaran",
       x = "distribusi",
       y = "persentase") +
  theme_minimal()+
  theme(legend.position = "none")


ggplotly(dp)
  

```


```{r}
# Ambil 5 kota dengan persentase kemiskinan tertinggi
top5_kemiskinan <- data %>%
  arrange(desc(`Persentase penduduk miskin`)) %>%
  select(Nama_kota, `Persentase penduduk miskin`) %>%
  head(5)

# Ambil 5 kota dengan persentase kemiskinan terendah
bottom5_kemiskinan <- data %>%
  arrange(`Persentase penduduk miskin`) %>%
  select(Nama_kota, `Persentase penduduk miskin`) %>%
  head(5)

# Buat bar chart untuk kota dengan kemiskinan tertinggi
ggplot(top5_kemiskinan, aes(x = reorder(Nama_kota, `Persentase penduduk miskin`), 
                            y = `Persentase penduduk miskin`)) +
  geom_bar(stat = "identity", fill = "red") +
  coord_flip() +
  labs(title = "5 Kota dengan Persentase Kemiskinan Tertinggi",
       x = "Kota", y = "Persentase Penduduk Miskin (%)") +
  theme_minimal()

# Buat bar chart untuk kota dengan kemiskinan terendah
ggplot(bottom5_kemiskinan, aes(x = reorder(Nama_kota, `Persentase penduduk miskin`), 
                               y = `Persentase penduduk miskin`)) +
  geom_bar(stat = "identity", fill = "green") +
  coord_flip() +
  labs(title = "5 Kota dengan Persentase Kemiskinan Terendah",
       x = "Kota", y = "Persentase Penduduk Miskin (%)") +
  theme_minimal()


```



